【裁判字號】    95,上易,787
【裁判日期】    951130
【裁判案由】    竊盜
【裁判全文】
臺灣高等法院高雄分院刑事判決         95年度上易字第787號
上  訴  人  臺灣高雄地方法院檢察署檢察官
被      告  乙○○
上列上訴人因被告竊盜案件，不服臺灣高雄地方法院95年度易字
第1420號中華民國95年9 月14日第一審判決（起訴案號：臺灣高
雄地方法院檢察署95年度偵字第19028 號、第20644 號），提起
上訴，本院依簡式審判程序判決如下：
     主  文
原判決撤銷。
乙○○連續竊盜，處有期徒刑柒月；又竊盜，處有期徒刑肆月；
又竊盜，處有期徒刑月，應執行有期徒刑壹年。
     事  實
一、乙○○前於民國83年間因強盜案件經原審以83年度訴字第29
    41號判處有期徒刑6 年6 月，經本院以84年度上訴字第231
    號撤銷原判決，改判有期徒刑6 年6 月，並於84年5 月24日
    經最高法院以84年度台上字第2461號駁回上訴確定，於84年
    7 月12日入監，嗣於89年6 月30日假釋出獄，惟其於假釋期
    間，又於89年間因準強盜案件，經原審以89年度訴字第2090
    號判處有期徒刑3 年4 月。先後經本院以89年度上訴字第16
    84號、最高法院以90年度台上字第1838號駁回上訴確定，因
    而經撤銷假釋，於90年8 月16日入監執行殘刑，復接續執行
    有期徒刑3 年4 月。又因竊盜案件，經原審以91年度易字第
    925 號判處有期徒刑10月確定，此3 罪合併執行，於95年5
    月11日因縮短刑期假釋出監，並付保護管束，其假釋期滿日
    期為95年12月23日，詎仍不知悔改，乃：
  (一)基於意圖為自己不法所有之概括犯意，連續於：1.民國95年
    5 月中旬某日，在高雄市前金區○○○路28號之鍾錶行內，
    徒手竊取丁○○所有中國信託商業銀行信用卡（卡號：0000
    000000000000號）、郵局金融卡（卡號：000000000000000
    號）及臺灣中小企業銀行金融卡（卡號：00000000000 號）
    各1 張，得手後即離去；2.於同年6 月8 日凌晨3 時51分許
    ，在址設高雄市前鎮區○○○路193 號之「甲○○○」內，
    趁店員邱政弘不注意之際，徒手竊取邱政弘所保管之中華電
    信股份有限公司電話卡1 張；3.於同年6 月8 日凌晨4 時36
    分許，又返回上開「甲○○○」內，徒手竊取該超商櫃檯收
    銀機內之現金新臺幣（下同）4 千元，得手後隨即離去，嗣
    經甲○○○之店員邱政弘、溫志彬調閱監視錄影帶畫面後查
    悉上情，而報警處理。
  (二)又於95年7 月17日中午12時許，基於為自己不法所有之意圖
    ，在址設高雄市苓雅區○○○路61號之「苓洲國小」之羽球
    館內，徒手竊取丙○○所有之SONY牌數位相機1 臺（價值13
    ,900 元），得手後隨即離去。
  (三)再基於為自己不法所有之意圖，於95年7 月28日上午11時20
    分，在上開苓洲國小警衛室內，徒手竊取苓洲國小警衛戊○○所保管之現金1,010 元，得手後隨即離去，經戊○○調閱
    警衛室之監視錄影帶，而知悉乙○○所為。嗣乙○○於95年
    8 月2 日15時許再進入苓洲國小時，為戊○○認出並報警，
    而查悉上情。
二、案經高雄市政府警察局前鎮分局及苓雅分局移送臺灣高雄地
    方法院檢察署檢察官偵查起訴。
     理  由
一、上開事實，業據被告乙○○於原審及本院審理時坦承不諱，
    核與證人丁○○、邱政弘、丙○○、戊○○於警詢、偵查中
    之證述及證人溫志彬於警詢時之證述情節相符，此外，復有
    贓物認領保管單2 份、扣押物品目錄表3 份、贓物照片及監
    視器擷取畫面各4 幀在卷可稽，足認被告之自白與事實相符
    ，自得採為認定被告犯罪之證據。綜上所述，本件事證明確
    ，被告之犯行，堪以認定。
二、核被告於95年5 月中旬、95年6 月8 日凌晨3 時51分、同日
    凌晨4 時36分所為3 次竊盜行為，均係犯刑法第320 條第1
    項之竊盜罪，且此先後3 次之竊盜犯行，時間緊接，所犯係
    構成要件相同之罪名，顯係基於概括犯意為之，依修正前刑
    法第56條之規定，為連續犯，應論以一罪並加重其刑。至被
    告於95年7 月17日、95年7 月18日之兩次竊盜犯行，因修正
    後之刑法已刪除連續犯之規定，自應適用修正後刑法第320
    條第1 項規定分別一一予以論罪。
三、被告95年6 月8 日竊盜行為後，刑法第56條連續犯之規定，
    業於94年1 月7 日修正公布刪除，並於95年7 月1 日施行，
    則被告前3 次之竊盜犯行，因行為後新法業已刪除連續犯之
    規定，此刪除雖非犯罪構成要件之變更，但顯已影響行為人
    刑罰之法律效果，自屬法律有變更，依新法第2 條第1 項規
    定，比較新、舊法結果，仍應適用較有利於被告之行為時法
    律即舊法論以連續犯（最高法院95年第8 次刑事庭會議決議
    參照）。又按刑法第51條關於數罪併罰之規定亦於95年7 月
    1 日修正施行，就同條第2 款增訂罰金與死刑併予執行，第
    5 款提高多數有期徒刑合併應執行之刑不得逾30年，仍應依
    新法第2 條第1 項之規定，適用最有利於行為人之法律，且
    裁判確定前犯數罪，其中1 罪在新法施行前者亦同（最高法
    院95年第8 次刑事庭會議決議第5 點參照），是以本件被告
    上述95年5 月中旬、95年6 月8 日凌晨3 時51分、同日凌晨
    4 時36分之3 次竊盜行為均在新法施行前，95年7 月17日、
    95 年7月28日之竊盜行為在新法施行後，仍應比較新舊法，
    適用最有利於行為人之法律。而審諸新舊法之規定，新法就
    多數有期徒刑定其應執行之刑之最高度刑，由20年提高為30
    年，並未較有利於被告，是以本件數罪併罰部分，依舊刑法
    第51條第5 款規定，定其應執行之刑，較有利被告，併此
    明。
四、原審予以被告論科，固非無見，惟查(一)被告前犯事實欄所載
    之強盜、準強盜及竊盜等3 罪，接續執行，於95年5 月11日
    假釋出獄，假釋期滿日期為95年12月23日，有臺灣高等法院
    被告前案紀錄表在卷可稽，被告於假釋期間，再犯本件各罪
    ，自不成立累犯（最高法院94年度台非字第173 號判決參照
    ）。而原判決依累犯論科，適用法則不當，自有未合。公訴
    人上訴意旨，執此指摘原判決不當，為有理由，自應由本院
    將原判決撤銷改判。審酌被告犯後坦承犯行，態度良好，又
    被告連續竊盜部分犯罪，雖不得論以累犯，惟仍得依連續犯
    加重其刑，且被告連續3 次竊盜犯行，情節非輕，故被告此
    部分仍量處有期徒刑7 月，其餘2 次竊盜犯行，分別量處有
    期徒刑4 月及3 月，再被告於新法施行前所犯連續竊盜罪及
    新法施行後所犯2 次竊盜罪，參照最高法院95年第8 次刑事
    庭會議決議意旨，上開併合處罰之各罪，因有一罪行為在新
    法施行前，其數罪併罰之規定，仍應依比較新舊法之結果，
    適用修正前刑法第51條第5 款，定其應執行刑有期徒刑1 年
    ，以資懲儆。
據上論斷，應依刑事訴訟法第373 條之1 第1 項、369 條第1 項
前段、第364 條、第299 條第1 項前段，刑法第2 條第1 項，第
56條（修正前），第320 條第1 項，第51條第5 款（修正前），
罰金罰鍰提高標準條例第1條前段，判決如主文。
本案經檢察官陳宗吟到庭執行職務。
中    華    民    國    95    年    11    月    30    日
                  刑事第三庭    審判長法  官  周賢銳
                                      法  官  黃仁松
                                      法  官  謝宏宗
以上正本證明與原本無異。
本件判決不得上訴。
中    華    民    國    95    年    12    月    1     日
                                書   記   官  熊惠津
附錄本判決論罪科刑法條：
中華民國刑法第320條第1項
（普通竊盜罪、竊佔罪）
意圖為自己或第三人不法之所有，而竊取他人之動產者，為竊盜
罪，處5年以下有期徒刑、拘役或 5 百元以下罰金。
                                                      Ｆ


司法院資訊處製作；財團法人民間司法改革基金會備份。
